臺灣高雄地方法院刑事判決　　　　　　　95年度易字第2441號
公　訴　人　臺灣高雄地方法院檢察署檢察官
被　　　告　甲○○
上列被告因偽造文書等案件，經檢察官提起公訴（95年度偵字第
8452號），本院判決如下：
    主  文
甲○○連續行使偽造私文書，足以生損害於他人，處有期徒刑伍
月，減為有期徒刑貳月又拾伍日，如易科罰金，以銀元參佰元即
新臺幣玖佰元折算壹日。緩刑貳年。
    事  實
一、甲○○與乙○○、丙○○、戊○○、庚○○及己○○均係高
    雄餐旅學院華語師資培訓班同學，甲○○因負責辦理乙○○
    等人參加大陸暨南大學漢語師資證照考試，而與乙○○發生
    糾紛，明知並未取得如附表1 所示之人同意以其名義申請電
    子郵件帳號，竟基於行使偽造準私文書之概括犯意，連續於
    附表1 所示之時間，在附表1 所示IP位置所在之地點，利用
    電腦設備連接網路，在雅虎國際資訊股份有限公司（下稱雅
    虎公司）之網頁上，冒用附表1 所示之人之名義，以填寫個
    人資料之方式，偽造如附表1 所示之個人資料，向雅虎公司
    申請成為會員，並藉由網路傳送之方式，向雅虎公司行使，
    再持前開個人資料向雅虎公司申請取得如附表1 所示、雅虎
    公司提供予會員使用之帳號及電子郵件信箱，且連續於附表
    2 所示時間，冒用附表1 所示之人之名義所設立之帳號，寄
    送如附表2 編號1 所示對鐘美智道德形象、人格評價、社會
    地位均具負面貶抑之電子郵件內容，至鐘美智任職之小港國
    中校長電子郵件信箱；張貼如附表2 編號2 至4 所示對鐘美
    智道德形象、人格評價、社會地位均具負面貶抑之文章，至
    其所管理之奇摩華師衝刺班家族網站，以供小港國中校長或
    奇摩華師衝刺班家族成員瀏覽，足生損害於戊○○、己○○
    、庚○○、丙○○及雅虎公司奇摩網站帳號資料管理之正確
    性，且致乙○○之名譽受有損害（妨害名譽部分，業經鐘美
    智撤回告訴，詳後述）。嗣為乙○○發覺後報警處理，始查
    悉上情。
二、案經高雄市政府警察局移送臺灣高雄地方法院檢察署檢察官
    偵查起訴。
    理  由
壹、證據能力部分：
    本判決所引用之證據資料（詳後引證據），其中傳聞證據部
    分，縱無刑事訴訟法第159 條之1 至第159 條之4 或其他規
    定之傳聞證據例外情形，亦因被告、檢察官或同意可作為證
    據使用，或未聲明異議，依刑事訴訟法第159 條之5 第1 項
    、第2 項之規定，本院審酌該證據作成之情況，認為適當，
    應得為證據。
貳、有罪判決部分：
一、訊據被告甲○○坦承有使用附表1 所示之帳號，於網路上發
    表如附表2 所示之文章，然否認有何偽造私文書之犯行，辯
    稱：上開帳戶資料係接獲之廣告信，廣告信內附有帳號密碼
    ，並無申請人之個人資料，該帳號並非其冒名所申請等語。
    經查：
  (一)附表1 之帳號並非戊○○、己○○、丙○○、庚○○等人申
    請設立，附表2 文章係被告、而非戊○○、己○○、丙○○
    、庚○○等人發表之事實，業據被告於本院審理中坦白承認
    （詳本院卷第19頁第8 行至第21行、第49頁倒數第2 行以下
    ）；核與證人戊○○於偵查中證稱：未申請wer8695 帳號，
    申請資料之通訊電話、地址、居住地區、職業、職稱、公司
    名稱均錯誤，且未以上開帳號張貼如附表2 編號2 之文章等
    語（詳偵卷第12頁第7 行至第11行）；證人己○○於偵查中
    證稱：未申請werfds33帳號，申請資料之通訊電話、地址、
    居住地區、職業、職稱、公司名稱均錯誤，且未以上開帳號
    張貼如附表2 編號3 之文章等語（詳偵卷第12頁第7 行、第
    12行至第13行）；證人丙○○於偵查中證陳：未申請wangch
    enggaung帳號，申請資料除姓名、生日、身分證字號、性別
    正確外，其餘均錯誤，不知附表2 編號1 之文章係何人所寫
    等語（詳偵卷第45頁第15行至第21行、第46頁第3 行至第4
    行）；證人庚○○於偵查中證述：未申請e220946 帳號，申
    請資料除姓名、生日、身分證字號、性別、婚姻狀況及學歷
    正確外，其餘均錯誤，並未發表如附表2 編號4 之文章等語
    相符（詳偵卷第50頁第17行至第22行、末行至第51頁第1 行
    ）；並有電子郵件、上開號帳之申請資料及上網IP列表、中
    華電信數據通信分公司南區客服中心回覆單在卷可資佐證（
    參警卷第12頁至第21頁、第33頁至第38頁）。此部分之事實
    ，堪以認定。
  (二)被告雖以前開情詞置辯，惟：
  1.被告於民國94年11月4 日14時29分，在高雄市前鎮區鎮○○
    街31號4 樓住所，利用其向中華電信數據通信分公司申設之
    ADSL連線上網，於同日15時5 分8 秒輸入附表1 編號1 之帳
    號、密碼後，進入該帳號之電子信箱，並自該信箱寄發電子
    郵件，嗣於同日16時33分24秒登出，上開期間內，被告所使
    用電腦設備之IP位置均為220.129.71.24 ，及上開帳戶之創
    設時間（Create Time） 為94年11月4 日之事實，業經被告
    坦承在卷，並有上開帳號申設人資料及上網IP列表、中華電
    信數據通信分公司南區客服中心回覆單在卷可資佐證。足見
    附表1 編號1 帳號於94年11月4 日創設後，被告隨即在當日
    15時5 分8 秒上網輸入該帳號密碼，使用上開帳戶所設立之
    電子信箱甚明。如上開帳號及密碼是載明於他人寄送予被告
    之廣告郵件內，且該帳戶於94年11月4 日創設後，該廣告信
    隨即寄出，然衡諸吾人收受郵件之日常生活經驗，廣告信多
    以印刷品或平信寄出，通常無法於寄發當日下午即送達收件
    人地址，被告又何能於當日15時5 分8 秒前不久收受之，並
    隨即上網使用上開帳號？佐以證人即查獲警員郭丁太證稱：
    在承辦案件過程中，從未碰過或聽過有人將帳號及密碼透過
    廣告信寄到一般人家中，同意由該人使用該帳號，實際上亦
    未發生過此種情形等語（詳本院卷第51頁倒數第8 行以下）
    ；再參以附表2 編號1 文章末行記載「丙○○10/28/05」（
    即丙○○於西元2005年10月28日為文之意），有上開電子郵
    件可參（見警卷第12頁至第13頁）。如上開帳號非被告冒名
    申請，何以其能於94年10月28日預見日後將可獲得丙○○名
    義之上開帳號，而事先於94年10月28日備妥丙○○之名義文
    章，以供其於94年11月4 日進入附表1 編號4 之帳號，進而
    發表該文章？顯見被告辯稱：如附表1 所示之人之帳號，係
    載明於其所收受之廣告信內等語，不可採信。
  2.被告於本院審理時供稱：廣告信上之帳號不只上開4 個，僅
    係選取前面4 個帳號使用等語（詳本院卷第19頁第10行至第
    17行），然該4 個帳號之申請名義人為丙○○、戊○○、庚○○、己○○等人，且附表1 帳號申請人之姓名、出生日期
    及身分證字號，除己○○之出生日期誤載為「00000000」外
    ，其餘均與丙○○、戊○○、庚○○、己○○年籍資料相符
    之事實，此對照上開帳戶申請人資料及卷附丙○○、戊○○
    、庚○○、己○○等人之年籍資料即明。顯見以丙○○等4
    人名義申設帳號之人，應同時保有渠等之個人資料，始可幾
    乎無誤的鍵入渠等之年籍資料。又丙○○等4 人與被告均係
    高雄餐旅學院華語師資培訓班同學，被告擔任上開師資培訓
    班班長，並負責辦理乙○○等人參加大陸暨南大學漢語師資
    證照之事實，除據被告坦承在卷，亦經證人戊○○、己○○
    、庚○○等人於偵查中證述在卷（詳偵卷第11頁倒數第7 行
    、第18頁倒數第8 行、第51頁第8 行至第10行）。是被告因
    身為高雄餐旅學院華語師資培訓班班長，並負責辦理同班同
    學報名參加大陸暨南大學漢語師資證照，而取得班上同學之
    個人基本資料，亦符常情。
  3.又附表2 編號1 之電子郵件係被告所寫，寄件者係「丙○○
    」，郵件內容表明作者係證人乙○○華師訓練班之同學「丙○○」，文末並署名為「丙○○」之事實，業據被告坦認在
    卷，並有上開電子郵件可參。足見被告於使用上開帳戶時，
    已知悉該帳戶之申設人為「丙○○」；另將附表2 文章內容
    與申請名義人之身分結合以觀，均為被告高雄餐旅學院華語
    師資培訓班同學，因參加大陸暨南大學漢語師資考試之風波
    ，所抒發之感想，倘若被告係隨意選取廣告信上4 個帳號、
    輸入密碼並發表文章，豈有可能附表2 帳號之申請人正好是
    丙○○、戊○○、己○○、庚○○，而非其他無關之第三人
    ？是被告辯稱：不清楚上開帳戶之申請人資料等語（詳本院
    卷第19頁第14行至第16行），不足採信。
  4.另證人乙○○、林佩樺及丙○○3 人，原本亦參加被告代為
    集體報名之大陸暨南大學漢語師資考試，並記載准考證送達
    地址為高雄餐旅學院華語師資培訓班老師王幼華之住處。嗣
    證人乙○○與王幼華因報讀暨南碩、博士班訂金之退費問題
    ，滋生嫌隙，證人乙○○等3 人後來向王幼華拿取漢語師資
    考試准考證，王幼華表示未收到，並取消帶隊前往大陸考試
    之計劃，改由學員自行前往大陸應試，被告並告知證人丙○○準備相片至暨南大學補辦准考證，除證人乙○○3 人外，
    其餘學員均有准考證，被告並將證人丙○○之准考證交給暨
    南大學大學文學院某教授，證人乙○○則未取得准考證，其
    3 人遂向校方反映未收到准考證，經補發准考證後，始得於
    94 年10 月22日應試之事實，業據證人乙○○於警詢、證人
    丙○○於偵查中證述綦詳（詳警卷第6 頁反面第7 行至第5
    行、偵卷第46頁第10行至第22行），並有證人乙○○補發之
    准考證可證（參偵卷第31頁）。佐以被告於本院審理時供稱
    ：乙○○於考試結束返台後，指稱伊未交付准考證，對伊提
    出侵占之告訴等語（詳本院卷第58頁倒數第7 行）。顯見證
    人乙○○前往大陸考試時，因見僅其與林佩樺及丙○○無准
    考證，乃懷疑係王幼華故意謊稱未收到該准考證，並將該准
    考證交付被告後，被告又故意不交付，使其須大費周章申請
    補發准考證，而有所不滿，遂於返台後對被告提出侵占之告
    訴甚明。是被告與證人乙○○既因上開准考證之交付問題，
    而生爭執及引發訴訟，堪認被告確有冒用丙○○等人之名義
    申請上開帳號，並使用上開帳戶散發對證人乙○○不利評論
    之動機。況被告學歷為大學畢業，且擔任奇摩華師衝刺班家
    族網站之管理人，自已習於在網路上與他人交流，並了解網
    路世界處處陷阱，應小心堤防，以免受騙上當或遭人利用而
    不自知；且依其智識能力及社會經驗，對於來路不明、附有
    他人帳號、密碼之廣告信，豈會不經思索並確認其來源之合
    法性，即加以使用之理？綜合上情，堪認上開帳號均係被告
    以丙○○等人之名義申請甚明，被告所辯，顯屬卸責之詞，
    不足採信。從而，本件事證明確，被告犯行，應堪認定。
二、被告行為後，刑法及刑法施行法業於94年2 月2 日經總統以
    華總一義字第09400014901 號令修正公布，並於95年7 月1
    日施行。按行為後法律有變更者，適用行為時之法律，但行
    為後之法律有利於行為人者，適用最有利於行為人之法律，
    現行刑法第2 條第1 項定有明文。此條規定乃與刑法第1 條
    罪刑法定主義契合，而貫徹法律禁止溯及既往原則，係規範
    行為後法律變更所生新舊法律比較適用之準據法，是刑法第
    2 條本身雖經修正，但刑法第2 條既屬適用法律之準據法，
    本身尚無比較新舊法之問題，應一律適用裁判時之現行刑法
    第2 條規定以決定適用之刑罰法律，先予辨明。又以本次刑
    法修正之比較新舊法，應就罪刑有關之共犯、未遂犯、想像
    競合犯、牽連犯、連續犯、結合犯，以及累犯加重、自首減
    輕暨其他法定加減原因（如身分加減）與加減例等一切情形
    ，本於統一性及整體性原則，綜其全部罪刑之結果而為比較
    ，亦有最高法院95年度第8 次刑庭會議決議可資參照。本院
    審酌：
  (一)刑法分則編各罪所定罰金之貨幣單位原為銀元，且依修正前
    刑法第33條第5 款規定，罰金刑為1 銀元以上，而有關罰金
    倍數之調整及銀元與新台幣之折算標準，則定有「罰金罰鍰
    提高標準條例」及「現行法規所定貨幣單位折算新台幣條例
    」，除罰金以1 銀元折算3 元新台幣外，並將72年6 月26日
    以前修正之刑法部分條文罰金數額提高2 至10倍，其後修正
    者則不再提高倍數；嗣修正後刑法第33條第5 款則將罰金刑
    提高為新台幣1 千元以上，並以百元計算之，且因刑法第33
    條第5 款所定罰金貨幣單位既已改為新台幣，刑法分則編各
    罪所定罰金之貨幣單位亦應配合修正為新台幣，且考量刑法
    修正施行後，不再適用「現行法規所定貨幣單位折算新台幣
    條例」，為使刑法分則編各罪所定罰金之最高數額與刑法修
    正前趨於一致，爰增訂刑法施行法第1 條之1 規定，將刑法
    分則編各罪所定罰金之貨幣單位均改為新台幣，並將72年6
    月26日以前修正之刑法部分條文罰金數額提高為30倍，其後
    修正者則提高為3 倍。是以刑法分則編各罪所定罰金刑之最
    高數額，於上開規定修正後仍屬一致，並無不同；但其罰金
    刑之最低數額，修正前1 銀元以上之規定，經配合修正前罰
    金罰鍰提高標準條例第2 條（現已刪除）規定，就其原定數
    額提高為10倍，再經折算，即為新台幣30元，因修正後已提
    高為新台幣1 千元以上，修正後規定並非較有利於被告。
  (二)本件被告行為後，刑法第56條關於連續犯之規定業於94年1
    月7 日修正公布刪除，並於95年7 月1 日施行，則被告之犯
    行，因行為後新法業已刪除連續犯之規定，此刪除雖非犯罪
    構成要件之變更，但顯已影響行為人刑罰之法律效果，自屬
    法律變更。經查：本件被告先後多次行使偽造私文書及妨害
    名譽之行為，主觀上顯係基於行使偽造私文書及妨害名譽之
    同一犯意，客觀上逐次實施數次行為而具連續性，進而侵害
    同性質之法益，惟因其各次行為依一般社會健全觀念，在時
    間差距上，可以分開，在刑法評價上，各具獨立性，每次行
    為皆可獨立成罪，是依廢止前刑法第56條之規定，本得適用
    連續犯規定而論以一罪，並得加重其刑至2 分之1 ，惟因修
    正後刑法刪除前開連續犯規定，以致被告前揭數次構成要件
    行為須依法分別論以數罪而併罰之，依新法第2 條第1 項規
    定比較新、舊法之結果，仍以行為時、即修正前刑法第56條
    之規定較有利於被告。
  (三)被告於犯罪時之刑法第220 條第3 項規定：「稱電磁紀錄，
    指以電子、磁性或其他無法以人之知覺直接認識之方式所製
    成之紀錄，而供電腦處理之用者」，而95年7 月1 日修正公
    布施行之刑法第10條第5 項前段則規定：「稱電磁紀錄者，
    謂以電子、磁性、光學或其他相類之方式所製成，而供電腦
    處理之紀錄」，然上開條文係屬解釋性法律，本身尚無比較
    新舊法之問題。
  (四)綜合上述各條文修正前、後之比較，以被告行為時即95年7
    月1 日修正施行前之刑法，較有利於被告，自應依修正後刑
    法第2 條第1 項前段規定，適用修正前刑法之相關規定及廢
    止前罰金罰鍰提高標準條例第2 條之規定，予以論處。
三、按在紙上或物品上之文字、符號、圖畫、照像，依習慣或特
    約，足以為表示其用意之證明者，關於本章及本章以外各罪
    ，以文書論；錄音、錄影或電磁紀錄，藉機器或電腦之處理
    所顯示之聲音、影像或符號，足以為表示其用意之證明者，
    亦同，刑法第220 條定有明文，本案被告分以丙○○、戊○○、庚○○、己○○名義申請帳號之資料、發表之文章及寄
    發之電子郵件，均為電磁紀錄，依據前開規定，被告所製作
    之申請帳號資料、發表之文章及寄發之電子郵件均應認屬準
    私文書。故核被告所為，係犯刑法第216 條、第210 條、第
    220 條第2 項之行使偽造準私文書罪。被告偽造如上開準私
    文書，為事後發表、行使之高度行為所吸收，均不另論罪。
    被告數次行使偽造準私文書之犯行，時間緊接，犯罪方法相
    同，觸犯構成要件相同之罪名，顯係基於概括犯意而為，為
    廢止前之連續犯，應依廢止前刑法第56條之規定，論以一連
    續行使偽造準私文書罪，並加重其刑。爰審酌被告冒用他人
    名義，透過網際網路申請帳號，嚴重破壞網路秩序，犯後否
    認犯行，態度欠佳；惟考其素行良好，有台灣高等法院被告
    前案記錄在卷可參，已獲被害人戊○○、庚○○原諒（詳本
    院卷第88頁倒數第9 行至第5 行），及其犯罪動機、手段、
    次數等一切情狀，量處如主文所示之刑。又被告本件犯行係
    在96年4 月24日以前所為，所犯為中華民國96年罪犯減刑條
    例第3 條以外之罪，依該條例第2 條第1 項第3 款、第7 條
    規定，減其刑期2 分之1 ；並依修正前刑法第41條第1 項前
    段規定，諭知如主文所示易科罰金之折算標準【易科罰金部
    分，新刑法刪除「因身體、教育、職業、家庭之關係或其他
    正當事由，執行顯有困難者」之要件，並將易科罰金之折算
    標準，由原廢止罰金罰鍰提高標準條例第2 條（95年7 月1
    日刪除生效）規定之銀元100 元至銀元300 元折算1 日，提
    高為新臺幣1 千元、2 千元或3 千元折算1 日，是依修正後
    刑法第2 條第1 項前段之規定，應適用修正前之刑法第41
    條第1 項前段之規定，諭知易科罰金之折算標準】。再者，
    被告未曾因故意犯罪受有期徒刑以上刑之宣告，有前開前案
    紀錄表在卷足憑。其因一時失慮，致罹刑典，犯後雖否認犯
    行，然已取得被害人戊○○、庚○○之諒解，經此罪刑之宣
    告後，當知所警惕，信無再犯之虞，本院認前開所宣告之刑
    ，以暫不執行為適當，爰宣告緩刑2 年，以啟自新【按犯罪
    在新法施行前，新法施行後為緩刑之宣告，應適用新法第74
    條之規定，有最高法院95年第8 次刑事庭會議決議可資參照
    ，是本件應逕依修正後刑法第74條第1 項第1 款規定為緩刑
    宣告之依據】。
參、不另為不受理判決部分：
一、公訴意旨略以：被告甲○○與告訴人乙○○係高雄餐旅學院
    華語師資培訓班同學，被告因負責辦理告訴人參加大陸暨南
    大學漢語師資證照考試而與告訴人發生糾紛，竟基於妨害名
    譽之概括犯意，以附表1 所示之帳號，於附表2 所示之時間
    ，在上開住處連續上網，散布內容有提及告訴人為爭取考試
    之不理智行為或詆譭告訴人人格之文章至告訴人所任職之小
    港國中校長電子郵件信箱或所管理之奇摩華師衝刺班家族網
    站（文章內容詳如附表2） ，致告訴人之名譽受有損害，因
    認被告涉有刑法第310 條第2 項之加重誹謗罪嫌等語。
二、按告訴乃論之罪，告訴人於第一審辯論終結前，得撤回其告
    訴；又告訴經撤回者，法院應諭知不受理之判決，刑事訴訟
    法第238 條第1 項，及第303 條第3 款定有明文。
三、本件被告因妨害名譽案件，經檢察官提起公訴，認被告係犯
    刑法第310 條第2 項之加重誹謗罪，依同法第314 條之規定
    須告訴乃論。茲據告訴人撤回告訴，有撤回告訴狀在卷可憑
    （見本院卷第61頁），揆諸前開說明，本應諭知不受理之判
    決，惟公訴人認此部分若成立犯罪與前揭有罪部分有廢止前
    牽連犯之裁判上一罪關係，爰不另為不受理之諭知，附此敘
    明
據上論斷，應依刑事訴訟法第299 條第1 項前段，刑法第2 條第
1 項前段、第216 條、第210 條、第220 條第2 項、第74條第1
項第1 款，修正前刑法第41條第1 項前段，廢止前刑法第56條，
罰金罰鍰提高標準條例第1 條前段，廢止前罰金罰鍰提高標準條
例第2 條，現行法規所定貨幣單位折算新臺幣條例第2 條，中華
民國96年罪犯減刑條例第2 條第1 項第3 款、第7 條，判決如主
文。
本案經檢察官丁○○到庭執行職務
中　　華　　民　　國　　96　　年　　10　　月　　31　　日
                    刑事第十五庭  審判長法　官  方百正
                                        法  官  王碧瑩
                                        法  官  方錦源
以上正本證明與原本無異。
如不服本判決，應於判決送達後10日內向本院提出上訴書狀。
中　　華　　民　　國　　96　　年　　10　　月　　31　　日
　　　　　　　　　　　　　　　　　　  　書記官  鄧思辰
附錄本案論罪法條
刑法第216條
行使第210 條至第215 條之文書者，依偽造、變造文書或登載不
實事項或使登載不實事項之規定處斷。
刑法第210條
偽造、變造私文書，足以生損害於公眾或他人者，處5 年以下有
期徒刑。
附表1
┌──────┬──────┬──────┬──────┬───────┐
│編號        │1           │2           │3           │4             │
├──────┼──────┼──────┼──────┼───────┤
│帳號        │wer8695     │werfds33    │e220946     │wangchenggaung│
├──────┼──────┼──────┼──────┼───────┤
│姓名        │戊○○      │己○○      │庚○○      │丙○○        │
├──────┼──────┼──────┼──────┼───────┤
│生日        │00000000    │00000000    │00000000    │00000000      │
├──────┼──────┼──────┼──────┼───────┤
│身分證字號  │Ｚ000000000  │Ｚ000000000  │Ｚ000000000  │Ｚ000000000    │
├──────┼──────┼──────┼──────┼───────┤
│通訊電話    │00-0000000  │00-00000000 │00-0000000  │00-0000000    │
├──────┼──────┼──────┼──────┼───────┤
│通訊地址    │鳳山市○○路│和平東路55號│民誠路120號 │五甲一路55號  │
│            │9號         │            │            │              │
├──────┼──────┼──────┼──────┼───────┤
│Create Time │00000000    │00000000    │00000000    │00000000      │
├──────┼──────┼──────┼──────┼───────┤
│Create IP   │61.221.177. │210.208.2.26│210.208.2.26│210.208.2.26  │
│            │27          │            │            │              │
├──────┼──────┼──────┼──────┼───────┤
│居住地區    │高雄縣      │台北市      │高雄市      │高雄縣        │
├──────┼──────┼──────┼──────┼───────┤
│職業        │建築/營造   │教育/研究   │其他        │經商          │
├──────┼──────┼──────┼──────┼───────┤
│職稱        │秘書、行政助│服務人員    │其他        │管理階層      │
│            │理          │            │            │              │
├──────┼──────┼──────┼──────┼───────┤
│婚姻狀態    │未婚        │未婚        │已婚        │未婚          │
├──────┼──────┼──────┼──────┼───────┤
│學歷        │碩士        │碩士        │大學/大專   │高中/職       │
├──────┼──────┼──────┼──────┼───────┤
│公司名稱    │真好        │高餐        │中山國中    │營利天地      │
└──────┴──────┴──────┴──────┴───────┘
附表2
┌──┬────┬────┬──────────────────────────┐
│編號│寄件人帳│時間    │電子郵件內容                                        │
│    │號      │        │                                                    │
├──┼────┼────┼──────────────────────────┤
│1   │wangchen│94年11月│主旨：請校長大人注意鍾老師」之電子郵件至乙○○任職之│
│    │ggaung  │4日14時 │小港國中校長之電子郵件信箱（ljj@mail.hkjh.kh.edu.tw │
│    │        │38分07秒│）                                                  │
│    │        │        │內容略以：「我叫丙○○‧‧‧鍾老師打電話跟我說：『‧│
│    │        │        │‧‧我先生是調查局的副局長，要不要我們幾個人一起去考│
│    │        │        │，我有辦法讓我們幾個可以什麼試都參加，並且考什麼都可│
│    │        │        │以通過‧‧‧』‧‧‧，在10／21日早上，我跟林佩樺小姐│
│    │        │        │還有貴校鍾老師，三個人一起搭早班飛到了廣州，才放下行│
│    │        │        │李，鍾老師說叫我跟林小姐一起學校辦公室，我們一進辦公│
│    │        │        │室，沒想到鍾老師馬上哭天搶地的求爺爺告奶奶的，請學校│
│    │        │        │讓我們三個考，我當下愣住了，原來鍾老師的方法，就是這│
│    │        │        │個樣子‧‧‧沒想到顏面盡失後，仍無法參加考試‧‧‧原│
│    │        │        │來，考試是其次，她主要目的是要爭取可以走小路進暨南大│
│    │        │        │學唸碩士班，我徹底的被利用了‧‧‧聽林小姐說，我回台│
│    │        │        │後，鍾老師又要求林小姐一起去各辦公室哭訴，我一想到這│
│    │        │        │兒就覺得好丟臉，為了防止鍾老師再鬧出這種丟臉的事，我│
│    │        │        │特地發出此信，請各位看過這封信的長官及老師們，勸勸鍾│
│    │        │        │老師，處理事情不要那麼丟人現眼，也不要再打著她老師是│
│    │        │        │調查局的副局長，就以為什麼都是萬能的。我被她耍得團團│
│    │        │        │轉，‧‧‧，但我還是覺得，她不該用那麼丟臉的手段來獲│
│    │        │        │得她的要求，她也不該利用我，欺騙我，其目的只是她和先│
│    │        │        │生及林小姐要唸碩士。希望大家看這封信，可以更了解鍾老│
│    │        │        │師的為人，日後對於她的言行，也要有更深的思考，才不會│
│    │        │        │被這個可怕的女人騙人」等語                          │
├──┼────┼────┼──────────────────────────┤
│2   │wer8695 │94年11月│主旨：請大家不要再誤會我了，我要檢舉害我的人，拜託幫│
│    │        │15日11時│      我張貼                                        │
│    │        │44分05秒│內容略以：這是乙○○同學拜託我張貼在網上的，以下是她│
│    │        │        │要貼的內容，我一字不改的放上來，標題也是照她寄給我的│
│    │        │        │標題。‧‧‧，我遭人利用，做出對自己不利，對朋友有損│
│    │        │        │，對同學有害的大錯事！‧‧‧，當初跟賢正、秀華、秀雅│
│    │        │        │還有幾位報考碩博班的同學，一起參加由嫊惠招集的批鬥大│
│    │        │        │會時，‧‧‧，嫊惠一直暗示，大家若不跟學校爭取，保證│
│    │        │        │金全部都不會退回來，可是最後卻跟當初她說的不樣，老師│
│    │        │        │很乾脆，代學校把全部費用都先給我們了，害得我們覺得很│
│    │        │        │奇怪，怎麼跟嫊惠說的完全相反，因此覺得這個人說的話和│
│    │        │        │的事都太卑鄙，‧‧‧，沒想到到了大陸，我又因一時氣憤│
│    │        │        │說了很多對團體不利的話，造成對台灣人形象及對大家前途│
│    │        │        │的破壞，‧‧‧，我本來以為嫊惠是最好的志工，對她充滿│
│    │        │        │了感激，她說的話我都很相信，後來我才知道受了他們夫婦│
│    │        │        │兩人的陷害，現在我是傷痕累累，而他們夫婦兩卻什麼事都│
│    │        │        │沒有，我真的很生氣，也決定要找機會跟她好好理論理論！│
│    │        │        │」等語                                              │
├──┼────┼────┼──────────────────────────┤
│3   │werfds33│94年11月│郵件內容略以：前幾天，我還在睡夢中，接到一通電話，‧│
│    │        │15日15時│‧‧，你好，我是鍾XX，拜託不要掛電話，讓我講幾句話‧│
│    │        │35分33秒│‧‧電話掛上後，我想到嫊惠，嫊惠說也曾因碩博班退費問│
│    │        │        │題，被這個惡女整得斷了半條命，便打電話告訴嫊惠，嫊惠│
│    │        │        │說，妳最好離她遠一點，那女人有夠兇，連秀華都怕死她了│
│    │        │        │，之前，天天罵我，但卻告訴別人，她天天以淚洗面，現在│
│    │        │        │在暨大還鬧得還不夠嗎？又說以淚洗面，每天鬧事，每天又│
│    │        │        │以淚洗面，她的眼淚真比尿水還多，還說她被同事檢舉去大│
│    │        │        │陸考試，她跟你又不熟，為什麼會打電話給你，小心她在偷│
│    │        │        │錄你的話吧！‧‧‧。」等語                          │
├──┼────┼────┼──────────────────────────┤
│4   │e220946 │94年11月│郵件內容略以：‧‧‧，乙○○妳要生氣，起碼也想想我從│
│    │        │15日16時│沒得罪過妳，連我也一起被妳害到，在一樓吹冷風好幾個小│
│    │        │18分12秒│時，害我第二天感冒，背的全都忘了，我先生也說若我沒考│
│    │        │        │取證照，一定要找妳算帳，不是只有妳先生是情報人員，而│
│    │        │        │且妳也是媽媽了，怎麼可能像個傀儡一般被擺佈呢？幹嘛回│
│    │        │        │到台灣還要繼續鬧呀！我覺得你是在挑撥離間，如果妳對嫊│
│    │        │        │惠不滿，也不該把嫊惠先生扯進來，丁校長明明是中山國中│
│    │        │        │的校長，還說他是小港國中的校長，說謊也請打個草稿吧，│
│    │        │        │真是服了妳這個瘋婆子！」等語                        │
└──┴────┴────┴──────────────────────────┘
